【裁判字號】    95,抗,106
【裁判日期】    950227
【裁判案由】    聲請單獨宣告沒收
【裁判全文】
臺灣高等法院臺中分院刑事裁定           95年度抗字第106號
抗  告  人  臺灣彰化地方法院檢察署檢察官
被      告  甲○○
上列抗告人因被告違反毒品危害防制條例聲請單獨宣告沒收案件
，不服臺灣彰化地方法院中華民國94年12月13日裁定（94年度聲
字第2408號），提起抗告，本院裁定如下：
    主  文
原裁定撤銷。
扣案之海洛因肆包（合計淨重0.53公克）沒收銷毀之。
    理  由
一、原裁定意旨略以：本件扣案粉末4包，經遍查全卷資料，並
    無任何鑑驗結果可資憑證，自難僅依檢察官認上開物品為海
    洛因，即遽認所述為真，因認檢察官之舉證責任，顯屬不足
    ，尚無法遽以認定上揭扣案之物，確屬第1級毒品海洛因之
    違禁物，而以本件聲請尚非有據，應予駁回云云。
二、本件抗告意旨略以：本件被告甲○○曾已在本案進行中坦承
    扣案之物品確係海洛因無誤，則此項被告之陳述，自屬證明
    方法之一種，可充作法院判斷是否依法沒收之依據。另毒品
    案件，警方在扣案後均會送法務部調查局辦理鑑驗，待鑑驗
    結果得知後再行陳報地方法院檢察署，故原審僅需稍候時日
    ，便可得知扣案毒品之鑑驗結果，無庸代檢察官為任何調查
    證據之行動。是以原審就扣案毒品應否沒收之審酌，先忽略
    被告陳述之證明方法，又誤會檢察官未盡任何舉證責任，尚
    有未洽，爰依法提起抗告，請求撤銷原裁定，另為適法之裁
    定等語。
三、經查：本案被告甲○○對於本件扣案之粉末4包，業於警詢
    及偵查中坦承為海洛因，係向綽號為「雄哥」、「阿賢」之
    男子所購買並供自己施用等語（見94年度毒偵字第5525號偵
    查卷第9至10頁警詢筆錄、同卷第28至29頁偵訊筆錄），且
    被告當時採集之尿液經送鑑定結果，確呈嗎啡之陽性反應，
    亦有彰化縣衛生局煙毒尿液檢驗成績書附卷可按，再本件扣
    案之粉末4包，經送請法務部調查局鑑定結果，確均含第1級
    毒品海洛因成分，合計淨重0.53公克，有該局鑑定通知書1
    紙經檢察官於抗告後檢送本院在卷可參，即非原審所謂卷內
    並無任何證據，資以判斷扣案之物品究否屬於海洛因之情形
    。乃原審遽以抗告人原檢送之卷證無從認定扣案物品為毒品
    ，而裁定駁回抗告人之聲請，自屬未當。抗告人據此提起抗
    告，指摘原裁定不當，為有理由，又被告甲○○違反毒品危
    害防制條例案件，經檢察官以觀察勒戒後認無繼續施用傾向
    為由，而為不起訴處分，有台灣彰化地方法院檢察署94年度
    毒偵字第5525號不起訴處分書可憑，又扣案粉末4包確係毒
    品海洛因已如前述，為違禁物，本件事證已明，自應由本院
    將原裁定撤銷，並自為裁定如主文所示。
四、據上論結，應依刑事訴訟法第413條但書，刑法第40條但書
    ，毒品危害防制條例第18條第1項前段，裁定如主文。
中    華    民    國    95    年    2     月   27     日
            刑事第九庭  審判長法  官  陳  筱  珮
                              法  官  趙  春  碧
                              法  官  余  仕  明
上列正本證明與原本無異。
不得再抗告。
                              書記官  林  玉  惠
中    華    民    國    95    年    3    月  1        日
                                                      Ａ


司法院資訊處製作；財團法人民間司法改革基金會備份。
